# 求助陈老师关于利润分配和现金流不匹配应如何披露

提问人：yolanyo 时间：2021-09-11 08:05:08
1 ，A公司，是B公司100%持股的子公司。A公司是持有C公司51%的股权。
2 ，A公司账面自 2019 年开始挂账与B公司的其他应收款-资金拆借，且有实际现金流。截至 2020 年底，A公司其他应收B公司 2400 万元， 2021 年其他应收B公司 0 万元。虽显示资金拆借，但实际上是B公司预先支取了A公司的利润分配，无股东会决议支持。
3 ，B公司在 2019 年、 2020 年、 2021 年从A公司分别支取 1200 万元，共计 3600 万元。 2021 年 5 月，C公司给A分红款 3600 万元（有现金流），包含2019 年、 2020 年、 2021 年各 1200 万元，该分配有股东会决议。A公司收到后，冲减了对B公司的往来。
4 ，上述操作导致：编制A公司报表时，实际现金流和权益变动不匹配，权益变动显示 2021 年利润分配 3600 万元，但现金流当期只有 1200 万元。
请教陈老师，该种情况下，
1 ， A公司报表应如何披露权益是合理的？
2 ， A公司应该补充什么文件，使该事项变得合理？
3 ， 如无法改变，审计报告是否需要增加强调事项段，提示该事项。
期待陈老师回复！

回答人：chenyiwei
对于B公司在 2019 、 2020 年从A公司支取的 2400 万元，应谨慎分析其交易背景和商业实质，以确定是否应在当初支取时即作冲减权益处理。但由于A是B的全资子公司，可能难以获得完整的书面证据。如果无法获得书面证据，则可能也只能尊重其中的法律形式，前两年确认其他应收款（但需要谨慎计提准备），同时在 2021 年，A也应作出对B的利润分配决议（或者，因为A是B的全资子公司，不设置股东会，故由B作出书面股东决定并置备于A公司），A据此进行利润分配的会计处理。这种情况下，现金流与权益变动的不一致无法避免，即相当于 2021 年内以应付股利和对母公司的其他应收款对抵的方式完成了分配款的支付。
就审计报告而言，该事项不适合使用强调事项段，如果审计范围受限的，应考虑发表非无保留意见。